臺灣臺北地方法院刑事判決　　　　　　 96年度交易字第132號
公　訴　人　臺灣臺北地方法院檢察署檢察官
被　　　告　甲○○
上列被告因公共危險案件，經檢察官提起公訴（九十六年度偵字
第三一三四號），本院判決如下：
    主  文
甲○○服用酒類，不能安全駕駛動力交通工具而駕駛，處拘役伍
拾日，如易科罰金，以新台幣壹仟元折算壹日，減為拘役貳拾伍
日，如易科罰金，以新台幣壹仟元折算壹日。
    事  實
一、甲○○於民國九十六年一月十一日上午十時許之前，在不詳
    處所飲用酒類後，明知其已因服用酒類達不能安全駕駛動力
    交通工具之程度，竟仍騎乘車號ＣＵ九─九二七號重型機車
    上路，迄於同日上午十時許，途經台北市○○區○○路五十
    四號前，因逆向撞擊停等紅燈之車號二七二─ＡＢ號營業大
    客車（毀損部分未據告訴）而受傷送醫，於同日十二時許，
    經抽取其血液檢測其血液酒精濃度達每一百毫升二百二十三
    毫克（換算呼氣酒精濃度為每公升一．一五毫克）始知上情
    。
二、案經臺北市政府警察局中正第一分局報告臺灣臺北地方法院
    檢察署檢察官偵察起訴。
    理  由
一、訊據被告甲○○固坦承有於九十六年一月十一日上午騎乘上
    開車號ＣＵ九─九二七號重型機車，並於同日上午十時許逆
    向撞擊停等紅燈之車號二七二─ＡＢ號營業大客車等情，惟
    矢口否認有何公共危險之犯行，辯稱：「伊沒有喝酒，伊只
    有在當天早上八時許吃感冒藥昏昏沈沈的才也騎機車撞上公
    車，送驗有酒精反應的血液不是伊的。」云云，經查：
（一）被告於九十六年一月十一日上午十時許，飲用酒類不能安
      全駕駛交通工具而駕駛，因而撞擊營業大客車並受傷等情
      ，有道路交通事故現場圖一紙、交通事故補充資料表一紙
      、交通事故談話記錄表二紙、道路交通事故調查報告表（
      一）（二）、現場照片十紙在卷可稽，且被告肇事送醫後
      ，經抽血檢驗血液中酒精濃度結果，亦達每一百毫升二百
      二十三毫克（換算呼氣酒精濃度為每公升一．一五毫克）
      ，有台北市立聯合醫院中興院區檢驗醫學科血液酒精濃度
      報告單附卷可考。
（二）被告雖辯稱伊並未喝酒，只有服用感冒藥云云，然查，被
      告於本院審理時，固提出伊所服用之感冒藥包括ＡＳＭＥ
      ＴＨＯＬ、ＰＯＮＳＴＡＮ、ＳＴＲＯＣＡＩＮ、ＺＹＲ
      ＴＥＣ、「咳喘順錠」、「景德複方甘草合劑」、「痛立
      惠」、「服敏」、「痛嘉音」、「得佳錠」等藥品，惟其
      中僅「景德複方甘草合劑」含鴉片樟腦酊成分含少量酒精
      ，一般成年男性需施用「景德複方甘草合劑」建議服用量
      上限的十三倍以上，藥品中的酒精在完全由人體吸收，未
      經代謝且均勻分佈的情況下，才能達到如檢驗報告之血液
      中酒精濃度，因此正常施用「景德複方甘草合劑」應不會
      導致血液中酒精濃度達每一百毫升二百二十三毫克之結果
      ，有行政院衛生署管制藥品管理局九十六年五月二十一日
      管檢字第０九六０００四九二八號函在卷可佐。且被告於
      當日事故緊急送醫急診時，國立台灣大學醫學院附設醫院
      （下稱台大醫院）雖給予其嗎啡止痛，ＫＡＴＡＭＩＮＥ
      麻醉及使用ＳＵＣＣＩＮＹＬＣＨＯＬＩＮＥ放鬆肌肉以
      便插管，但前揭藥劑並不會造成血中濃度的之變化，有該
      院九十六年五月十五日校附醫秘字第０九六０二０五六七
      三號函附卷可憑，足見被告所服用之感冒藥品與所施用急
      救措施，對其血液中酒精濃度之檢測並無影響。而本件送
      驗酒精濃度之血液，確係以被告於九十六年一月十一日在
      台大醫院採集之血液為檢體所檢驗，有交通事故血液酒精
      濃度檢測調查表一紙附卷足憑，並經台北市立聯合醫院函
      覆確認該院確係依據交通警察大隊檢送之檢體作酒精檢測
      ，檢體之來源載明甲○○係於九十六年一月十一日於台大
      醫院採檢後，將血液送至該院中興院區作酒精檢測等情，
      亦有該院九十六年四月十一日函在卷可稽，是被告所辯，
      核與常情有違，不足採信。
（三）按刑法第一百八十五條之三所規定服用酒類，不能安全駕
      駛動力交通工具而駕駛者，應負刑事責任，揆其立法目的
      在藉抽象危險犯之犯罪構成要件，以嚇阻酒後駕車者對道
      路交通安全之危害。而酒精對人體之影響程度，當呼氣酒
      精濃度達每公升０‧五毫克時，為輕到中度中毒，有反應
      較慢、感覺減低、影響駕駛等症狀；當呼氣酒精濃度達每
      公升０‧七五毫克時，將造成思考及個性行為改變等症狀
      ；當呼氣酒精濃度達每公升一‧０毫克時，將造成中度中
      毒，而有步態不穩、噁心嘔吐、精神混惑不清晰等症狀，
      業經行政院國軍退除役官兵輔導委員會臺北榮民總醫院（
      八八）北總內字第二六八六八號函闡釋綦詳。被告飲酒後
      呼氣酒精濃度既已高達每公升一‧一五毫克，並交通工具
      之程度，竟仍騎乘上開重型機車在前述時地逆向撞擊在該
      處停等紅燈之前揭營業大客車，顯見當時被告騎乘上開機
      車之操控機車之注意力、控制力及反應能力均顯然減低，
      已達不能安全駕駛動力交通工具之狀態。
    綜上所述，被告所辯，均屬事後空言卸責之詞，殊不足採。
    本件事證明確，被告服用酒類不能安全駕駛動力交通工具而
    駕駛之犯行，洵堪認定。
二、核被告所為，係犯刑法第一百八十五條之三服用酒類不能安
    全駕駛動力交通工具而駕駛罪。爰審酌被告並無犯罪前科，
    素行尚佳，犯罪後猶矢口否認犯行、態度欠佳、犯罪手段及
    犯罪對於社會大眾用路安全之影響程度，家庭狀況等一切情
    狀，量處如主文所示之刑，並諭知易科罰金之折算標準。中
    華民國九十六年罪犯減刑條例於九十六年七月四日公布，依
    該條例第二條之規定，犯罪在中華民國九十六年四月二十四
    日以前者，除本條例另有規定外，依下列規定減刑：三、有
    期徒刑、拘役或罰金，減其刑期或金額至二分之一；查被告
    犯罪時既為九十六年一月十一日，在九十六年四月二十四日
    前，且經本院宣告一年六月以下之刑，而無前述條例第三條
    不予減刑之情形，合於減刑條件，應依該條例第二條第一項
    第三款規定減其刑期為拘役二十五日，並諭知易科罰金之折
    算標準。
據上論斷，應依刑事訴訟法第二百九十九條第一項前段，刑法第
一百八十五條之三、第四十一條第一項前段，刑法施行法第一條
之一，中華民國九十六年罪犯減刑條例第二條第一項第三款、第
七條、第九條，判決如主文。
本案經檢察官張友寧到庭執行職務
中　　華　　民　　國　　96　　年　　7　　 月　30　　日
　　　　　　　　　刑事第三庭審判長法　官　黃雅芬
                                  法  官  王幸華
                                  法  官  胡宗淦
上正本證明與原本無異。
如不服本判決，應於判決送達後十日內，向本院提出上訴狀。
                                  書記官  惠莊
中　　華　　民　　國　　96　　年　　7 　　月　　31　　日
